Loading the data
```{r,results='hide',message=FALSE}
Sys.setenv(LANG = "en")
Sys.setlocale("LC_TIME", "English")
library(tidyverse)
library(lubridate)
setwd("C:/Users/Hjalte/Desktop/Bahchelor")
old_whale_loc<-read_csv("Bowhead estimated_20160901.csv")
new_whale_loc<-read_csv("2017_170750-1-FastGPS.csv",skip=3)
new_whale_loc<-rbind(new_whale_loc,read_csv("2017_170751-1-FastGPS.csv",skip=3))
new_whale_loc<-rbind(new_whale_loc,read_csv("2017_170752-1-FastGPS.csv",skip=3))
new_whale_loc<-rbind(new_whale_loc,read_csv("2017_170753-1-FastGPS.csv",skip=3))
new_whale_loc<-rbind(new_whale_loc,read_csv("2017_170754-1-FastGPS.csv",skip=3))
new_whale_loc<-rbind(new_whale_loc,read_csv("2018_170750-2-FastGPS.csv",skip=3))
new_whale_loc<-rbind(new_whale_loc,read_csv("2018_170751-1-FastGPS.csv",skip=3))
new_whale_loc<-rbind(new_whale_loc,read_csv("2018_170752-2-FastGPS.csv",skip=3))
new_whale_loc<-rbind(new_whale_loc,read_csv("2018_170753-1-FastGPS.csv",skip=3))
new_whale_loc<-rbind(new_whale_loc,read_csv("2018_170754-1-FastGPS.csv",skip=3))
new_whale_loc<-rbind(new_whale_loc,read_csv("2018_170833-2-FastGPS.csv",skip=3))
new_whale_loc<-rbind(new_whale_loc,read_csv("2018_170834-1-FastGPS.csv",skip=3))
new_whale_loc<-rbind(new_whale_loc,read_csv("2018_170835-1-FastGPS.csv",skip=3))
new_whale_loc<-rbind(new_whale_loc,read_csv("2018_170837-1-FastGPS.csv",skip=3))
new_whale_loc<-rbind(new_whale_loc,read_csv("2019_170750-1-FastGPS.csv",skip=3))
new_whale_loc<-rbind(new_whale_loc,read_csv("2019_170751-1-FastGPS.csv",skip=3))
new_whale_loc<-rbind(new_whale_loc,read_csv("2019_170752-1-FastGPS.csv",skip=3))
new_whale_loc<-rbind(new_whale_loc,read_csv("2019_170754-1-FastGPS.csv",skip=3))
```

Only using the relevant columns
```{r,message=FALSE}
old_whale_loc<-subset(old_whale_loc,select = c(id,date,estimatedLat,estimatedLon,estimatedLatStdErr,estimatedLonStdErr))
names(old_whale_loc)[3]<- paste("Latitude")
names(old_whale_loc)[4]<- paste("Longitude")
new_whale_loc<-subset(new_whale_loc,select=c(Name,Day,Time,Latitude,Longitude))
new_whale_loc<-na.omit(new_whale_loc)
new_whale_loc<-new_whale_loc[order(new_whale_loc$Name),]
```

Adding columns for time day and year
````{r,message=FALSE}
  old_whale_loc<-dplyr:: mutate(old_whale_loc,Date = strftime(old_whale_loc$date, format = "%d-%b-%Y"))
  
  new_whale_loc<-dplyr:: mutate(new_whale_loc,date = dmy(Day))
  new_whale_loc<-mutate_at(new_whale_loc,vars(date), funs(year, month, day))
  new_whale_loc<-new_whale_loc[c(1:5,7:9)]
  new_whale_loc<-dplyr:: mutate(new_whale_loc,seconds=period_to_seconds(hms(Time)))
```

names the whales from 2017 to 2019 so only the whales and saves the datasets (code written by Emil Skindersø)
````{r,message=FALSE}
for (i in 1:nrow(new_whale_loc)){
  if (new_whale_loc$Name[i]==170750 && new_whale_loc$year[i]==2017){
    new_whale_loc$Name[i]<-"Iris"
  }
  else{next}
}

for (i in 1:nrow(new_whale_loc)){
  if (new_whale_loc$Name[i]==170750 && new_whale_loc$year[i]==2018){
    new_whale_loc$Name[i]<-"Nivi"
  }
  else{next}
}

for (i in 1:nrow(new_whale_loc)){
  if (new_whale_loc$Name[i]==170751 && new_whale_loc$year[i]==2017){
    new_whale_loc$Name[i]<-"Ivaana"
  }
  else{next}
}

for (i in 1:nrow(new_whale_loc)){
  if (new_whale_loc$Name[i]==170751 && new_whale_loc$year[i]==2018){
    new_whale_loc$Name[i]<-"Anette"
  }
  else{next}
}

for (i in 1:nrow(new_whale_loc)){
  if (new_whale_loc$Name[i]==170752 && new_whale_loc$year[i]==2017){
    new_whale_loc$Name[i]<-"Luna"
  }
  else{next}
}

for (i in 1:nrow(new_whale_loc)){
  if (new_whale_loc$Name[i]==170753 && new_whale_loc$year[i]==2017){
    new_whale_loc$Name[i]<-"Mona"
  }
  else{next}
}

for (i in 1:nrow(new_whale_loc)){
  if (new_whale_loc$Name[i]==170753 && new_whale_loc$year[i]==2018){
    new_whale_loc$Name[i]<-"Saga"
  }
  else{next}
}

for (i in 1:nrow(new_whale_loc)){
  if (new_whale_loc$Name[i]==170754 && new_whale_loc$year[i]==2017){
    new_whale_loc$Name[i]<-"Camilla"
  }
  else{next}
}

for (i in 1:nrow(new_whale_loc)){
  if (new_whale_loc$Name[i]==170754 && new_whale_loc$year[i]==2018){
    new_whale_loc$Name[i]<-"Anna"
  }
  else{next}
}

for (i in 1:nrow(new_whale_loc)){
  if (new_whale_loc$Name[i]==170752 && new_whale_loc$year[i]==2018){
    new_whale_loc$Name[i]<-"Karina"
  }
  else{next}
}

for (i in 1:nrow(new_whale_loc)){
  if (new_whale_loc$Name[i]==170833 && new_whale_loc$year[i]==2018){
    new_whale_loc$Name[i]<-"Laura"
  }
  else{next}
}

for (i in 1:nrow(new_whale_loc)){
  if (new_whale_loc$Name[i]==170835 && new_whale_loc$year[i]==2018){
    new_whale_loc$Name[i]<-"Alba"
  }
  else{next}
}

for (i in 1:nrow(new_whale_loc)){
  if (new_whale_loc$Name[i]==170837 && new_whale_loc$year[i]==2018){
    new_whale_loc$Name[i]<-"Ida"
  }
  else{next}
}

for (i in 1:nrow(new_whale_loc)){
  if (new_whale_loc$Name[i]=="18A0655" && new_whale_loc$year[i]==2019){
    new_whale_loc$Name[i]<-"Nadja"
  }
  else{next}
}

for (i in 1:nrow(new_whale_loc)){
  if (new_whale_loc$Name[i]=="18A0656" && new_whale_loc$year[i]==2019){
    new_whale_loc$Name[i]<-"Rasmus"
  }
  else{next}
}

for (i in 1:nrow(new_whale_loc)){
  if (new_whale_loc$Name[i]=="18A0657" && new_whale_loc$year[i]==2019){
    new_whale_loc$Name[i]<-"Else"
  }
  else{next}
}

for (i in 1:nrow(new_whale_loc)){
  if (new_whale_loc$Name[i]=="18A0660" && new_whale_loc$year[i]==2019){
    new_whale_loc$Name[i]<-"Iben"
  }
  else{next}
}

for (i in 1:nrow(new_whale_loc)){
  if (new_whale_loc$Name[i]=="170834" && new_whale_loc$year[i]==2018){
    new_whale_loc$Name[i]<-"Hvalborg"
  }
  else{next}
}

#Hvor mange er der af hver hval
for (name in unique(new_whale_loc$Name)){
  print(paste(name,nrow(subset(new_whale_loc,Name==name)),sep=" "))
}

save(old_whale_loc, file="old_whale_loc")
save(new_whale_loc, file="new_whale_loc")
````

Load modified datasets
`````{r}
load("new_whale_loc")
load("old_whale_loc")
````


Applying swim speed filter to the data from 2017 to 2019 (most of the code written by Emil SKindersø):
````{r}
library(trip)
x <- dmy(new_whale_loc$Day)
new_whale_loc$Postdate <- as.POSIXct(str_c(x,new_whale_loc$Time, collapse = NULL, sep = " "))

library(pracma)
#Overvejelse: Det er nødvendigt med km.h^-1 for og kunne sammenligne med litteraturen til outliers
#men det er bedre med grader fordi det tillader os og bevare den 2-dimensionelle struktur i data
Name<-new_whale_loc$Name
lat<-new_whale_loc$Latitude
lon<-new_whale_loc$Longitude
Name[13862] <- "none"
#laver grader vektor
dist_deg<-rep(NA,nrow(new_whale_loc))

for (i in 1:nrow(new_whale_loc)){
  if (Name[i]==Name[i+1]){
    dist_deg[i+1]<-sqrt((lat[i]-lat[i+1])^2+(lon[i]-lon[i+1])^2) #Så afstanden i et punkt angiver afstanden fra forrige punkt
  }
}
sum(is.na(dist_deg)) #Og vi har 18 hvaler, så det er godt nok


#Laver kilometer vektor
dist_km<-rep(NA,nrow(new_whale_loc))
for (i in 1:(nrow(new_whale_loc)-1)){
  if (Name[i]==Name[i+1]){
    loc1<-c(lat[i],lon[i])
    loc2<-c(lat[i+1],lon[i+1])
    dist_km[i+1]<-haversine(loc1,loc2,R=6356.8) #Her er radius fra jordens centrum til nordpolen,
    #da denne er tættere på end ækvator
  }
  else{next} #Så hvis det er en ny hval så går vi videre, og der findes altså ingen afstand til næste punkt
}
sum(is.na(dist_km)) #Og vi har 18 hvaler, så det er godt nok

#laver tid vektor
dive_time<-rep(NA,nrow(new_whale_loc))
for (i in 1:nrow(new_whale_loc)){
  if (Name[i]==Name[i+1]){
    if (new_whale_loc$day[i]==new_whale_loc$day[i+1]){ #inden for samme dag
      dive_time[i+1]<-new_whale_loc$seconds[i+1]-new_whale_loc$seconds[i]
    }
    else{
      if (new_whale_loc$month[i]==new_whale_loc$month[i+1]){ #inden for samme måned
        dive_time[i+1]<- (86400-new_whale_loc$seconds[i])+new_whale_loc$seconds[i+1]+
          86400*(new_whale_loc$day[i+1]-new_whale_loc$day[i]-1) #Afstanden fra dagen før 
        #til midnat plus afstand fra midnat til næste observation
      }
      else{
        if (new_whale_loc$month[i]==1 || new_whale_loc$month[i]==3 || new_whale_loc$month[i]==5 || new_whale_loc$month[i]==7 ||
            new_whale_loc$month[i]==8 || new_whale_loc$month[i]==10 || new_whale_loc$month[i]==12) {        
          dive_time[i+1]<-(31-new_whale_loc$day[i]+new_whale_loc$day[i+1])*86400-new_whale_loc$seconds[i]+new_whale_loc$seconds[i+1] #Og så satser vi på at der ikke er en hval der er væk
            #i længere tid en en måned
          #Første parantes skal give 1 hvis der kun er gået 1 dag, og hvis der har været langt fra den udegående måned
          #skal tallet blive større, hvilket sker hvis der har været langt fra udgående måned eller man er langt i indgående måned
        }
        if (new_whale_loc$month[i]==4 || new_whale_loc$month[i]==6 || new_whale_loc$month[i]==9 || new_whale_loc$month[i]==11){
          dive_time[i+1]<-(30-new_whale_loc$day[i]+new_whale_loc$day[i+1])*86400-new_whale_loc$seconds[i]+new_whale_loc$seconds[i+1]
        }
        if (new_whale_loc$month[i]==2){
            dive_time[i+1]<-(28-new_whale_loc$day[i]+new_whale_loc$day[i+1])*86400-new_whale_loc$seconds[i]+new_whale_loc$seconds[i+1]#Hvis vi lige antager at der ikke er nogen skudår
        }
      }
    }
  }
  else{next}
}
#Hvor vi på denne kan se at der er gået mindst 30 minutter mellem alle observationer

speed<-rep(NA,nrow(new_whale_loc))
for (i in 1:nrow(new_whale_loc)){
  speed[i]<-dist_km[i]/(dive_time[i]/(60*60))
}
Name <- Name[-13862] 
travel<-data.frame(Name,lat,lon,dist_deg,dist_km,dive_time,speed)
new_whale_loc$dive_time <- travel$dive_time
new_whale_loc$speed<-travel$speed
rm(list=c("lat","lon","Name","dist_deg","dist_km","dive_time","i","loc1","loc2","speed"))

for (i in 1:nrow(new_whale_loc)){
  if (is.na(new_whale_loc$speed[i])){
    new_whale_loc$speed[i] <- 0
  }
}

for (i in 1:nrow(new_whale_loc)){
  if (is.na(new_whale_loc$dive_time[i])){
    new_whale_loc$dive_time[i] <- 0
  }
}



x <- 0
## you need to run the loop a couple of times until no more points are being deleted

## first loop allows whales to swim fast in short periods of time
for (i in 1:nrow(new_whale_loc)){
  if (new_whale_loc$speed[i] >= 10 && new_whale_loc$dive_time[i] >= 3600){
    new_whale_loc <- new_whale_loc[-i,]
    x <- x+1
  }
  else{next}
}

#the second loop says that the whales cant swim faster than 20 km/h
for (i in 1:nrow(new_whale_loc)){
  if (new_whale_loc$speed[i] >= 20){
    new_whale_loc <- new_whale_loc[-i,]
    x <- x+1
  }
  else{next}
}

save(new_whale_loc, file="filt_new_whale_loc")
````





Load packages for crawl and to add covariate to data
``` {r load-packages, results = 'hide', warning = FALSE}
# Plotting package
library(ggplot2)
theme_set(theme_bw())
# Movement modelling packages
library(momentuHMM)
library(foieGras)
library(adehabitatLT)
# GIS packages
library(sf)
library(sp)
library(proj4)
# Load functions for later
setwd("C:/Users/Hjalte/Desktop/Bahchelor")
source("utility_functions.R")
```

Load filtered data
``` {r load-data}
# Load data
setwd("C:/Users/Hjalte/Desktop/Bahchelor")
load("filt_new_whale_loc")
load("old_whale_loc")

# Keep relevant columns: ID, time, longitude, latitude, temperature
data1 <- old_whale_loc[, c(1, 2, 4, 3, 8)]
data2 <- new_whale_loc[, c(1, 11, 5, 4, 10)]
colnames(data1) <- c("ID", "time", "lon", "lat", "SST")
colnames(data2) <- c("ID", "time", "lon", "lat", "SST")
data <- rbind(data1, data2)
```

Change to Cartesian coordianates instead of lon lat for crawl
````{r}
llcoord <- st_as_sf(data[, c("lon", "lat")], coords = c("lon", "lat"), 
                    crs = CRS("+proj=longlat +datum=WGS84"))
laeacoords <- st_transform(llcoord, 3574)

# Add Easting-Northing to data (in km)
data[, c("x", "y")] <- st_coordinates(laeacoords)/1000
````


Splitting data at large gaps, keeping only 3 day or longer tracks and using crawl on all the tracks 
`````{r}
data <- split_at_gap(data = data, max_gap =1440 , shortest_track = 3*24*60)
legit_data <- data.frame()
for (i in 1:277){
  df <- crawlWrap(obsData = data[which(data$ID == unique(data$ID)[i]),], 
                                         timeStep = "120 min",retryFits=20,
                                         Time.name = "time", coord = c("x", "y"),theta = c(2, 0.01),)
  df_out <- prepData(data = df)
  legit_data <- rbind(legit_data,df_out)
}
all_data_hmm <- legit_data
````


now i remove any whale with a step length over 20 as this means their swim with a speed of over 10km/h for 2 hours straight
````{r}
all_data_hmm <- all_data_hmm[-which(all_data_hmm$ID == "6337_10-2"),]
all_data_hmm <- all_data_hmm[-which(all_data_hmm$ID == "Rasmus-6"),]
all_data_hmm <- all_data_hmm[-which(all_data_hmm$ID == "20160FB_03-1"),]
all_data_hmm <- all_data_hmm[-which(all_data_hmm$ID == "21791_05-2"),]
all_data_hmm <- all_data_hmm[-which(all_data_hmm$ID == "27258_10-3"),]
all_data_hmm <- all_data_hmm[-which(all_data_hmm$ID == "21791_05-1"),]
all_data_hmm <- all_data_hmm[-which(all_data_hmm$ID == "Anette-1"),]
all_data_hmm <- all_data_hmm[-which(all_data_hmm$ID == "20164_08-3"),]
all_data_hmm <- all_data_hmm[-which(all_data_hmm$ID == "7934_08-7"),]
all_data_hmm <- all_data_hmm[-which(all_data_hmm$ID == "20685FB_02-1"),]
all_data_hmm <- all_data_hmm[-which(all_data_hmm$ID == "20157_09-2"),]
all_data_hmm <- all_data_hmm[-which(all_data_hmm$ID == "21803_02-1"),]
````


Add lon lat to data
````{r}
all_data_hmm$x <- all_data_hmm$x *1000
all_data_hmm$y <- all_data_hmm$y *1000
llcoord <- st_as_sf(all_data_hmm[, c("x", "y")], coords = c("x", "y"), crs = CRS("EPSG:3574"))
laeacoords <- st_transform(llcoord, "+proj=longlat +datum=WGS84")

all_data_hmm[, c("lon", "lat")] <- st_coordinates(laeacoords)
all_data_hmm$SST <- NA
all_data_hmm <- all_data_hmm[,c("ID", "time", "lon", "lat", "SST","x","y")]

````

Add SST to Data
````{r}
library(ncdf4)
library(raster)
library(rgdal)
library(ggplot2)
library(gganimate)
library(gifski)
library("zoo")
Sys.setenv(LANG = "en")
Sys.setlocale("LC_TIME", "English")
all_data_hmm$Day <- as.Date(all_data_hmm$time,format="%d-%b-%Y" )
nc_data <- nc_open("SST may2017-may2018.nc")
lon <- ncvar_get(nc_data, "lon")
lat <- ncvar_get(nc_data, "lat", verbose = F)
t1 <- ncvar_get(nc_data, "time")
g <- as.Date(t1/86400 , origin = "1981-01-01") # to see the dates of the SST
ndvi.array <- ncvar_get(nc_data, "analysed_sst")-272.15

## loop der får sst ind i datasættet
rm(i)
for (k in 1:length(g)){
  for (z in 1:87983){
    if (as.character(g[k])==as.character(all_data_hmm$Day[z])){
      for (i in 1:dim(lat)){
        if ((round(all_data_hmm$lat[z],digits = 4) >= round(lat[i]-0.025, digits = 4)) && (round(all_data_hmm$lat[z],digits = 4) < round(lat[i]+0.025, digits = 4))){
          for (t in 1:dim(lon)){
            if ((round(all_data_hmm$lon[z],digits = 4) >= round(lon[t]-0.025, digits = 4)) && (round(all_data_hmm$lon[z],digits = 4) < round(lon[t]+0.025, digits = 4))){
              all_data_hmm$SST[z] <- ndvi.array[t,i,k]
            }
          }
        }
      }
    }
  }
}

nc_data <- nc_open("SST may2018-may2019.nc")
lon <- ncvar_get(nc_data, "lon")
lat <- ncvar_get(nc_data, "lat", verbose = F)
t1 <- ncvar_get(nc_data, "time")
g <- as.Date(t1/86400 , origin = "1981-01-01") # to see the dates of the SST
ndvi.array <- ncvar_get(nc_data, "analysed_sst")-272.15

## loop der får sst ind i datasættet
rm(i)
for (k in 1:length(g)){
  for (z in 1:87983){
    if (as.character(g[k])==as.character(all_data_hmm$Day[z])){
      for (i in 1:dim(lat)){
        if ((round(all_data_hmm$lat[z],digits = 4) >= round(lat[i]-0.025, digits = 4)) && (round(all_data_hmm$lat[z],digits = 4) < round(lat[i]+0.025, digits = 4))){
          for (t in 1:dim(lon)){
            if ((round(all_data_hmm$lon[z],digits = 4) >= round(lon[t]-0.025, digits = 4)) && (round(all_data_hmm$lon[z],digits = 4) < round(lon[t]+0.025, digits = 4))){
              all_data_hmm$SST[z] <- ndvi.array[t,i,k]
            }
          }
        }
      }
    }
  }
}

nc_data <- nc_open("SST may2019-june2019.nc")
lon <- ncvar_get(nc_data, "lon")
lat <- ncvar_get(nc_data, "lat", verbose = F)
t1 <- ncvar_get(nc_data, "time")
g <- as.Date(t1/86400 , origin = "1981-01-01") # to see the dates of the SST
ndvi.array <- ncvar_get(nc_data, "analysed_sst")-272.15

## loop der får sst ind i datasættet
rm(i)
for (k in 1:length(g)){
  for (z in 1:87983){
    if (as.character(g[k])==as.character(all_data_hmm$Day[z])){
      for (i in 1:dim(lat)){
        if ((round(all_data_hmm$lat[z],digits = 4) >= round(lat[i]-0.025, digits = 4)) && (round(all_data_hmm$lat[z],digits = 4) < round(lat[i]+0.025, digits = 4))){
          for (t in 1:dim(lon)){
            if ((round(all_data_hmm$lon[z],digits = 4) >= round(lon[t]-0.025, digits = 4)) && (round(all_data_hmm$lon[z],digits = 4) < round(lon[t]+0.025, digits = 4))){
              all_data_hmm$SST[z] <- ndvi.array[t,i,k]
            }
          }
        }
      }
    }
  }
}

nc_data <- nc_open("SST june2019-2020-.nc")
lon <- ncvar_get(nc_data, "lon")
lat <- ncvar_get(nc_data, "lat", verbose = F)
t1 <- ncvar_get(nc_data, "time")
g <- as.Date(t1/86400 , origin = "1981-01-01") # to see the dates of the SST
ndvi.array <- ncvar_get(nc_data, "analysed_sst")-272.15

## loop der får sst ind i datasættet
rm(i)
for (k in 1:length(g)){
  for (z in 1:87983){
    if (as.character(g[k])==as.character(all_data_hmm$Day[z])){
      for (i in 1:dim(lat)){
        if ((round(all_data_hmm$lat[z],digits = 4) >= round(lat[i]-0.025, digits = 4)) && (round(all_data_hmm$lat[z],digits = 4) < round(lat[i]+0.025, digits = 4))){
          for (t in 1:dim(lon)){
            if ((round(all_data_hmm$lon[z],digits = 4) >= round(lon[t]-0.025, digits = 4)) && (round(all_data_hmm$lon[z],digits = 4) < round(lon[t]+0.025, digits = 4))){
              all_data_hmm$SST[z] <- ndvi.array[t,i,k]
            }
          }
        }
      }
    }
  }
}


nc_data <- nc_open("SST may2001-may2002.nc")
lon <- ncvar_get(nc_data, "lon")
lat <- ncvar_get(nc_data, "lat", verbose = F)
t1 <- ncvar_get(nc_data, "time")
g <- as.Date(t1/86400 , origin = "1981-01-01") # to see the dates of the SST
ndvi.array <- ncvar_get(nc_data, "analysed_sst")-272.15

## loop der får sst ind i datasættet
rm(i)
for (k in 1:length(g)){
  for (z in 1:87983){
    if (as.character(g[k])==as.character(all_data_hmm$Day[z])){
      for (i in 1:dim(lat)){
        if ((round(all_data_hmm$lat[z],digits = 4) >= round(lat[i]-0.025, digits = 4)) && (round(all_data_hmm$lat[z],digits = 4) < round(lat[i]+0.025, digits = 4))){
          for (t in 1:dim(lon)){
            if ((round(all_data_hmm$lon[z],digits = 4) >= round(lon[t]-0.025, digits = 4)) && (round(all_data_hmm$lon[z],digits = 4) < round(lon[t]+0.025, digits = 4))){
              all_data_hmm$SST[z] <- ndvi.array[t,i,k]
            }
          }
        }
      }
    }
  }
}

nc_data <- nc_open("SST may2002-may2003.nc")
lon <- ncvar_get(nc_data, "lon")
lat <- ncvar_get(nc_data, "lat", verbose = F)
t1 <- ncvar_get(nc_data, "time")
g <- as.Date(t1/86400 , origin = "1981-01-01") # to see the dates of the SST
ndvi.array <- ncvar_get(nc_data, "analysed_sst")-272.15

## loop der får sst ind i datasættet
rm(i)
for (k in 1:length(g)){
  for (z in 1:87983){
    if (as.character(g[k])==as.character(all_data_hmm$Day[z])){
      for (i in 1:dim(lat)){
        if ((round(all_data_hmm$lat[z],digits = 4) >= round(lat[i]-0.025, digits = 4)) && (round(all_data_hmm$lat[z],digits = 4) < round(lat[i]+0.025, digits = 4))){
          for (t in 1:dim(lon)){
            if ((round(all_data_hmm$lon[z],digits = 4) >= round(lon[t]-0.025, digits = 4)) && (round(all_data_hmm$lon[z],digits = 4) < round(lon[t]+0.025, digits = 4))){
              all_data_hmm$SST[z] <- ndvi.array[t,i,k]
            }
          }
        }
      }
    }
  }
}

nc_data <- nc_open("SST may2003-may2004.nc")
lon <- ncvar_get(nc_data, "lon")
lat <- ncvar_get(nc_data, "lat", verbose = F)
t1 <- ncvar_get(nc_data, "time")
g <- as.Date(t1/86400 , origin = "1981-01-01") # to see the dates of the SST
ndvi.array <- ncvar_get(nc_data, "analysed_sst")-272.15

## loop der får sst ind i datasættet
rm(i)
for (k in 1:length(g)){
  for (z in 1:87983){
    if (as.character(g[k])==as.character(all_data_hmm$Day[z])){
      for (i in 1:dim(lat)){
        if ((round(all_data_hmm$lat[z],digits = 4) >= round(lat[i]-0.025, digits = 4)) && (round(all_data_hmm$lat[z],digits = 4) < round(lat[i]+0.025, digits = 4))){
          for (t in 1:dim(lon)){
            if ((round(all_data_hmm$lon[z],digits = 4) >= round(lon[t]-0.025, digits = 4)) && (round(all_data_hmm$lon[z],digits = 4) < round(lon[t]+0.025, digits = 4))){
              all_data_hmm$SST[z] <- ndvi.array[t,i,k]
            }
          }
        }
      }
    }
  }
}

nc_data <- nc_open("SST may2004-may2005.nc")
lon <- ncvar_get(nc_data, "lon")
lat <- ncvar_get(nc_data, "lat", verbose = F)
t1 <- ncvar_get(nc_data, "time")
g <- as.Date(t1/86400 , origin = "1981-01-01") # to see the dates of the SST
ndvi.array <- ncvar_get(nc_data, "analysed_sst")-272.15

## loop der får sst ind i datasættet
rm(i)
for (k in 1:length(g)){
  for (z in 1:87983){
    if (as.character(g[k])==as.character(all_data_hmm$Day[z])){
      for (i in 1:dim(lat)){
        if ((round(all_data_hmm$lat[z],digits = 4) >= round(lat[i]-0.025, digits = 4)) && (round(all_data_hmm$lat[z],digits = 4) < round(lat[i]+0.025, digits = 4))){
          for (t in 1:dim(lon)){
            if ((round(all_data_hmm$lon[z],digits = 4) >= round(lon[t]-0.025, digits = 4)) && (round(all_data_hmm$lon[z],digits = 4) < round(lon[t]+0.025, digits = 4))){
              all_data_hmm$SST[z] <- ndvi.array[t,i,k]
            }
          }
        }
      }
    }
  }
}

nc_data <- nc_open("SST may2005-may2006.nc")
lon <- ncvar_get(nc_data, "lon")
lat <- ncvar_get(nc_data, "lat", verbose = F)
t1 <- ncvar_get(nc_data, "time")
g <- as.Date(t1/86400 , origin = "1981-01-01") # to see the dates of the SST
ndvi.array <- ncvar_get(nc_data, "analysed_sst")-272.15

## loop der får sst ind i datasættet
rm(i)
for (k in 1:length(g)){
  for (z in 1:87983){
    if (as.character(g[k])==as.character(all_data_hmm$Day[z])){
      for (i in 1:dim(lat)){
        if ((round(all_data_hmm$lat[z],digits = 4) >= round(lat[i]-0.025, digits = 4)) && (round(all_data_hmm$lat[z],digits = 4) < round(lat[i]+0.025, digits = 4))){
          for (t in 1:dim(lon)){
            if ((round(all_data_hmm$lon[z],digits = 4) >= round(lon[t]-0.025, digits = 4)) && (round(all_data_hmm$lon[z],digits = 4) < round(lon[t]+0.025, digits = 4))){
              all_data_hmm$SST[z] <- ndvi.array[t,i,k]
            }
          }
        }
      }
    }
  }
}
nc_data <- nc_open("SST may2006-may2007.nc")
lon <- ncvar_get(nc_data, "lon")
lat <- ncvar_get(nc_data, "lat", verbose = F)
t1 <- ncvar_get(nc_data, "time")
g <- as.Date(t1/86400 , origin = "1981-01-01") # to see the dates of the SST
ndvi.array <- ncvar_get(nc_data, "analysed_sst")-272.15

## loop der får sst ind i datasættet
rm(i)
for (k in 1:length(g)){
  for (z in 1:87983){
    if (as.character(g[k])==as.character(all_data_hmm$Day[z])){
      for (i in 1:dim(lat)){
        if ((round(all_data_hmm$lat[z],digits = 4) >= round(lat[i]-0.025, digits = 4)) && (round(all_data_hmm$lat[z],digits = 4) < round(lat[i]+0.025, digits = 4))){
          for (t in 1:dim(lon)){
            if ((round(all_data_hmm$lon[z],digits = 4) >= round(lon[t]-0.025, digits = 4)) && (round(all_data_hmm$lon[z],digits = 4) < round(lon[t]+0.025, digits = 4))){
              all_data_hmm$SST[z] <- ndvi.array[t,i,k]
            }
          }
        }
      }
    }
  }
}
nc_data <- nc_open("SST may2007-may2008.nc")
lon <- ncvar_get(nc_data, "lon")
lat <- ncvar_get(nc_data, "lat", verbose = F)
t1 <- ncvar_get(nc_data, "time")
g <- as.Date(t1/86400 , origin = "1981-01-01") # to see the dates of the SST
ndvi.array <- ncvar_get(nc_data, "analysed_sst")-272.15

## loop der får sst ind i datasættet
rm(i)
for (k in 1:length(g)){
  for (z in 1:87983){
    if (as.character(g[k])==as.character(all_data_hmm$Day[z])){
      for (i in 1:dim(lat)){
        if ((round(all_data_hmm$lat[z],digits = 4) >= round(lat[i]-0.025, digits = 4)) && (round(all_data_hmm$lat[z],digits = 4) < round(lat[i]+0.025, digits = 4))){
          for (t in 1:dim(lon)){
            if ((round(all_data_hmm$lon[z],digits = 4) >= round(lon[t]-0.025, digits = 4)) && (round(all_data_hmm$lon[z],digits = 4) < round(lon[t]+0.025, digits = 4))){
              all_data_hmm$SST[z] <- ndvi.array[t,i,k]
            }
          }
        }
      }
    }
  }
}
nc_data <- nc_open("SST may2008-may2009.nc")
lon <- ncvar_get(nc_data, "lon")
lat <- ncvar_get(nc_data, "lat", verbose = F)
t1 <- ncvar_get(nc_data, "time")
g <- as.Date(t1/86400 , origin = "1981-01-01") # to see the dates of the SST
ndvi.array <- ncvar_get(nc_data, "analysed_sst")-272.15

## loop der får sst ind i datasættet
rm(i)
for (k in 1:length(g)){
  for (z in 1:87983){
    if (as.character(g[k])==as.character(all_data_hmm$Day[z])){
      for (i in 1:dim(lat)){
        if ((round(all_data_hmm$lat[z],digits = 4) >= round(lat[i]-0.025, digits = 4)) && (round(all_data_hmm$lat[z],digits = 4) < round(lat[i]+0.025, digits = 4))){
          for (t in 1:dim(lon)){
            if ((round(all_data_hmm$lon[z],digits = 4) >= round(lon[t]-0.025, digits = 4)) && (round(all_data_hmm$lon[z],digits = 4) < round(lon[t]+0.025, digits = 4))){
              all_data_hmm$SST[z] <- ndvi.array[t,i,k]
            }
          }
        }
      }
    }
  }
}
nc_data <- nc_open("SST may2009-may2010.nc")
lon <- ncvar_get(nc_data, "lon")
lat <- ncvar_get(nc_data, "lat", verbose = F)
t1 <- ncvar_get(nc_data, "time")
g <- as.Date(t1/86400 , origin = "1981-01-01") # to see the dates of the SST
ndvi.array <- ncvar_get(nc_data, "analysed_sst")-272.15

## loop der får sst ind i datasættet
rm(i)
for (k in 1:length(g)){
  for (z in 1:87983){
    if (as.character(g[k])==as.character(all_data_hmm$Day[z])){
      for (i in 1:dim(lat)){
        if ((round(all_data_hmm$lat[z],digits = 4) >= round(lat[i]-0.025, digits = 4)) && (round(all_data_hmm$lat[z],digits = 4) < round(lat[i]+0.025, digits = 4))){
          for (t in 1:dim(lon)){
            if ((round(all_data_hmm$lon[z],digits = 4) >= round(lon[t]-0.025, digits = 4)) && (round(all_data_hmm$lon[z],digits = 4) < round(lon[t]+0.025, digits = 4))){
              all_data_hmm$SST[z] <- ndvi.array[t,i,k]
            }
          }
        }
      }
    }
  }
}
nc_data <- nc_open("SST may2010-may2011.nc")
lon <- ncvar_get(nc_data, "lon")
lat <- ncvar_get(nc_data, "lat", verbose = F)
t1 <- ncvar_get(nc_data, "time")
g <- as.Date(t1/86400 , origin = "1981-01-01") # to see the dates of the SST
ndvi.array <- ncvar_get(nc_data, "analysed_sst")-272.15

## loop der får sst ind i datasættet
rm(i)
for (k in 1:length(g)){
  for (z in 1:87983){
    if (as.character(g[k])==as.character(all_data_hmm$Day[z])){
      for (i in 1:dim(lat)){
        if ((round(all_data_hmm$lat[z],digits = 4) >= round(lat[i]-0.025, digits = 4)) && (round(all_data_hmm$lat[z],digits = 4) < round(lat[i]+0.025, digits = 4))){
          for (t in 1:dim(lon)){
            if ((round(all_data_hmm$lon[z],digits = 4) >= round(lon[t]-0.025, digits = 4)) && (round(all_data_hmm$lon[z],digits = 4) < round(lon[t]+0.025, digits = 4))){
              all_data_hmm$SST[z] <- ndvi.array[t,i,k]
            }
          }
        }
      }
    }
  }
}
nc_data <- nc_open("SST may2011-may2012.nc")
lon <- ncvar_get(nc_data, "lon")
lat <- ncvar_get(nc_data, "lat", verbose = F)
t1 <- ncvar_get(nc_data, "time")
g <- as.Date(t1/86400 , origin = "1981-01-01") # to see the dates of the SST
ndvi.array <- ncvar_get(nc_data, "analysed_sst")-272.15

## loop der får sst ind i datasættet
rm(i)
for (k in 1:length(g)){
  for (z in 1:87983){
    if (as.character(g[k])==as.character(all_data_hmm$Day[z])){
      for (i in 1:dim(lat)){
        if ((round(all_data_hmm$lat[z],digits = 4) >= round(lat[i]-0.025, digits = 4)) && (round(all_data_hmm$lat[z],digits = 4) < round(lat[i]+0.025, digits = 4))){
          for (t in 1:dim(lon)){
            if ((round(all_data_hmm$lon[z],digits = 4) >= round(lon[t]-0.025, digits = 4)) && (round(all_data_hmm$lon[z],digits = 4) < round(lon[t]+0.025, digits = 4))){
              all_data_hmm$SST[z] <- ndvi.array[t,i,k]
            }
          }
        }
      }
    }
  }
}

save(all_data_hmm, file = "all_data_hmm")

````


